臺灣宜蘭地方法院刑事判決　　　　　　　95年度簡上字第65號
上　訴　人　臺灣宜蘭地方法院檢察署檢察官
被　　　告　乙○○
上列上訴人因被告毀損案件，不服中華民國95年8月10日本院宜
蘭簡易庭95年度宜簡字第259號（聲請簡易判決處刑案號：95年
度偵字第1990號），提起上訴，本院管轄之第二審合議庭判決如
下：
    主  文
原判決撤銷。
乙○○損壞他人汽車之引擎蓋、前後擋風玻璃、前後車門玻璃及
鈑金，處拘役伍拾日，如易科罰金，以銀元參佰元即新臺幣玖佰
元折算壹日。高爾夫球桿壹支沒收之。
    事  實
一、乙○○基於損壞他人物品之犯意，於民國95年2月2日凌晨2
    時10分許，在宜蘭縣宜蘭市○○路206號「超越網路咖啡廳
    」前，持其所有之高爾夫球桿1支，敲擊甲○○向其兄李承
    哲借用而當時停放在該處之車牌號碼8250—KN號自用小客車
    ，致該車引擎蓋、前後擋風玻璃、前後車門玻璃及鈑金部分
    損壞，足以生損害於甲○○及李承哲。嗣經員警據報前往現
    場處理，而查悉上情。
二、案經宜蘭縣警察局宜蘭分局報請臺灣宜蘭地方法院檢察署檢
    察官聲請簡易判決處刑。
    理  由
一、訊據被告乙○○對於上揭損壞他人汽車之引擎蓋、前後擋風
    玻璃、前後車門玻璃及板金部分之犯行均坦承不諱，核與告
    訴人甲○○指訴情節相符，並有汽車損壞照片4張、東鼎汽
    車股份有限公司欣鼎服務廠估價單3紙、及宜蘭縣警察局宜
    蘭分局受理刑事案件報案三聯單、車號查詢汽車車籍資料各
    1紙存卷可稽，堪信被告之自白與事實相符。是本件事證明
    確，被告犯行洵堪認定，應予依法論科。
二、按被告乙○○行為後，刑法業於94年2月2日經總統以華總一
    義字第09400014901號令修正公布，並於95年7月1日施行，
    參酌最高法院95年5月23日刑事庭第8次會議決議，刑法第2
    條第1項係規範行為後法律變更所生新舊法律比較適用之準
    據法，於修正後刑法施行後，應適用修正後刑法第2條第1項
    之規定，為「從舊從輕」之比較。另於比較時應就罪刑有關
    之共犯、未遂犯、想像競合犯、牽連犯、連續犯、結合犯，
    以及累犯加重、自首減輕暨其他法定加減原因（如身分加減
    ）與加減比例等一切情形，本於統一性及整體性原則，綜其
    全部罪刑之結果而為比較。本案涉及法律變更之部分，經附
    表所示比較修正前後刑法之相關規定結果，修正後刑法並未
    較有利於被告，爰依修正後刑法第2條第1項前段之規定，適
    用被告行為時之修正前刑法，合先敘明。核被告所為，係犯
    刑法第354條之損壞他人物品罪。原審認被告所犯罪證明確
    ，適用修正前刑法第354條、修正前刑法第41條第1項前段，
    罰金罰鍰提高標準條例第1條前段及修正前罰金罰鍰提高標
    準條例第2條，現行法規所定貨幣單位折算新臺幣條例第2條
    ，並審酌被告之犯罪動機、手段、告訴人物品所受損壞情形
    及被告犯罪後態度等一切情狀，量處拘役40日，並諭知易科
    罰金之折算標準，核其認事用法固無不合，惟被告於偵查中
    經2次傳喚均未到庭（95年6月20日及95年7月18日），而於
    本院審理中亦經2次傳喚仍未到庭（95年11月22日及95年12
    月11日），且經詢告訴人甲○○被告是否曾與其洽談和解事
    宜，告訴人甲○○稱被告均推稱願意和解，但實際上並未與
    其接觸等語，顯見被告犯罪後並無悔意，且未依約與告訴人
    甲○○洽談和解事宜，態度不佳，檢察官依據告訴人具狀請
    求認「被告犯後態度不佳，毫無悔意」而上訴，指摘原審量
    刑過輕，尚非無據，且原審亦漏未審究被告持以損壞告訴人
    物品之高爾夫球桿，係被告所有且供犯罪所用之物（詳後述
    ），未予宣告沒收，亦有未洽，自應由本院依法撤銷原判決
    並予改判。爰審酌被告犯罪情節、動機、手段、素行、造成
    告訴人物品所受損害程度、及犯罪後屢經司法機關傳喚均不
    到庭，並未與告訴人積極處理和解事宜，犯罪後態度不佳等
    一切情狀，酌情量處主文所示之刑，並諭知易科罰金之折算
    標準，以示警懲。至被告持以損壞告訴人汽車之高爾夫球桿
    1支，雖未扣案，但被告於本院審理中自承為其所有，且無
    證據證明業已滅失，爰併依修正前刑法第38條第1項第2款宣
    告沒收之。
據上論斷，應依刑事訴訟法第455條之1第3項、第369條第1項前
段，刑法第2條第1項前段、修正前刑法第354條、修正前刑法第
41條第1項前段、修正前刑法第38條第1項第2款，罰金罰鍰提高
標準條例第1條前段，修正前罰金罰鍰提高標準條例第2條，現行
法規所定貨幣單位折算新臺幣條例第2條，判決如主文。
本案經檢察官賴慶祥到庭執行職務。
中　　華　　民　　國　　96　　年　　 2　　月　　14　　日
                  刑事第三庭審判長法  官  林惠玲
                                  法  官  劉家祥
                                  法  官  郭顏毓
以上正本證明與原本無異。
不得上訴。
                                  書記官  林秀麗
中　　華　　民　　國　　96　　年　　2 　　月　　15　　日
附錄本案論罪科刑法條全文
刑法第354條
（毀損器物罪）
毀棄、損壞前二條以外之他人之物或致令不堪用，足以生損害於
公眾或他人者，處2年以下有期徒刑、拘役或5百元以下罰金。
附表：
┌───┬───────┬────────┬──────┐
│比較  │修正前刑法    │修正後刑法      │依從舊從輕原│
│法條  │              │                │則之比較結果│
├───┼───────┼────────┼──────┤
│刑法第│依罰金罰鍰提高│依刑法施行法第1 │依修正後刑法│
│354條 │標準條例第1條 │條之1第2項提高30│，並未較有利│
│      │前段規定，500 │倍，最高可處新臺│於被告      │
│      │元銀元得提高至│幣15,000元      │            │
│      │10倍，最高可處│                │            │
│      │銀元5,000元即 │                │            │
│      │新臺幣15,000元│                │            │
├───┼───────┼────────┼──────┤
│刑法第│依修正前罰金罰│如易科罰金，以新│同上        │
│41條第│鍰提高標準條例│臺幣1,000元、   │            │
│1項前 │第2條規定，易 │2,000元或3,000元│            │
│段    │科罰金數額提高│折算1日         │            │
│      │為100倍，如易 │                │            │
│      │科罰金，以銀元│                │            │
│      │300元即新臺幣 │                │            │
│      │900元折算1日  │                │            │
├───┼───────┼────────┼──────┤
│刑法第│並未修正      │並未修正        │同上        │
│38條第│              │                │            │
│1項第2│              │                │            │
│款    │              │                │            │
├───┴───────┴────────┴──────┤
│本案依法綜合比較，於主刑及易刑處分等規定，修正後刑法皆│
│未較有利於被告，仍以修正前刑法較有利於被告，故本案應一│
│體適用被告行為時之修正前刑法。                        │
└───────────────────────────┘
